---
title: "Task 10"
author: "Simona Gritytė"
output: html_document
---

```{r setup, include=FALSE}
knitr::opts_chunk$set(echo = TRUE)
```

## Task 10

**a. Tegul x1,...,X100∼N(1,2). Susigeneruokite tokią imtį ir patikrinkite nulinę hipotezę, kad H0:μ=1, su alternatyva, kad μ≠1. Tam rekalinga funkcija t.test. Detaliai paaiškinkite ką reiškia funkcijos išvestyje pateikti skaičiai.**

Susigeneruojame imtį ir su funkcija t.test patikriname, ar jos tikrasis vidurkis lygus 1.

```{r, include=FALSE}
set.seed(2016)
```

```{r}
x <- rnorm(100, mean=1, sd=sqrt(2))
t.test(x, mu=1)
``` 

Funkcijos **t.test** išvestyje pateikiama p reikšmė **p-value** (tikimybė, kad atmesime teisingą nulinę hipotezę) leidžia spręsti, ar nulinė hipotezė atmetama, ar ne. Kadangi hipotezę tikriname su reikšmingumo lygmeniu 0,05, tai nulinę hipotezę atmetame, jei p-value < 0,05. Šiuo atveju nulinė hipotezė μ=1 **neatmetama**.

Hipotezę galima tikrinti ir atsižvelgiant į funkcijos **t.test** išvestyje pateikiamą 95% pasikliautinumo intervalą (**95 percent confidence interval**). Jei į šį intervalą patenka reikšmė μ=1, tai nulinė hipotezė **neatmetama**.

**b. Kartokite a) dalies generavima daug kartų (pvz.10^4) ir suskaičiuokite kiek atvejų buvo atmesta nulinė hipotezė? Išreiškite šį skaičių procentais. Kokią išvadą galite padaryti?**

Sukuriame funkciją, kuri sugeneruoja imtį ir patikrina hipotezę, kad H0:μ=1, su alternatyva, kad μ≠1. Paleidžiame šią funkciją 10^4 kartų ir suskaičiuojame, kiek kartų buvo atmesta nulinė hipotezė. 

```{r}
generate <- function() {
  x <- rnorm(100, mean=1, sd=sqrt(2))
  ttest <- t.test(x, mu=1)
  return(ttest$p.value < 0.05)
}

y <- replicate(10^4, generate())
mean(y)
```

Matome, kad apytiksliai 5% atvejų nulinė hipotezė buvo atmesta, nors ji ir buvo teisinga (žinome, kad generavome imtį, kurios vidurkis μ lygus 1). To ir buvo galima tikėtis, kadangi hipotezę tikrinome su reikšmingumo lygmeniu 0,05, t.y. tikimybė atmesti teisingą nulinę hipotezę buvo 0,05.