---
title: "Task 6"
author: "Simona Gritytė"
output: html_document
---

```{r setup, include=FALSE}
knitr::opts_chunk$set(echo = TRUE)
library('chron')
```

## Swirl rezultatai

### Duomenų nuskaitymas ir sutvarkymas

Pirmiausia nuskaitome duomenis iš pateikto .csv failo ir patikriname kiekvieno stulpelio duomenų tipą.

```{r}
df = read.csv('R_programing_swirlResults.csv', stringsAsFactors=FALSE)
sapply(df, class)
```

Matome, jog visi duomenų tipai yra korektiški, išskyrus datas. Taigi, koreguojame jų tipą.

```{r}
df <- transform(df, sysTime = as.POSIXlt(sysTime), datetime = as.POSIXlt(datetime))
```

Pažvelgę į nuskaitytus duomenis, matome, jog ne visos eilutės mums reikalingos. Reikia ištrinti testavimo metu pateiktus duomenis, t.y. visas eilutes, kurias pateikė vartotojai "aaa", "testas" ir "1vbutkus".

```{r}
unique(df$user)
ind <- with(df, which(user=="aaa" | user=="testas" | user=="1vbutkus"))
df <- df[-ind,]
unique(df$user)
```

Toliau pastebime, jog kai kurie vartotojai pasirašinėjo keliais skirtingais vardais, pvz., vardai "Juste", "juste", "ju", ir "j" priklauso tam pačiam žmogui. Tas pats galioja ir vardams "gyse" ir "gyse3054" bei "rokasalek" ir "rokasaleks". Taigi, suvienodiname šiuos vardus.

```{r}
df$user[df$user=="gyse"] <- "gyse3054"
df$user[df$user=="rokasalek"] <- "rokasaleks"
df$user[df$user=="Juste" | df$user=="ju" | df$user=="j"] <- "juste"
unique(df$user)
```

Dabar, kai besidubliuojančių vartotojų nebėra, patikriname, ar nėra pakartotinai to paties vartotojo suvestų pamokų ir pašaliname besidubliuojančias eilutes. Tam reikia tikrinti tik stulpelius su vartotojo vardu, pamokos pavadinimu, klausimo numeriu, bandymo numeriu ir "skipped" reikšme.

```{r}
df2 <- df[,c(7, 9, 10, 12, 14)]
dup <- which(duplicated(df2), TRUE)
df <- df[-dup,]
```

### Duomenų analizė

Norėdami surasti, kurie studentai atliko visas užduotis nepraleisdami jokių klausimų, turime iš duomenų lentelės pašalinti tuos studentus, kurie praleido bent vieną klausimą.

```{r}
ind <- with(df, which(skipped =="TRUE"))
df_skipped <- df[ind,] #duomenų lentelė su praleistais klausimais
users <- unique(df_skipped$user) #vartotojai, praleidę bent vieną klausimą

ind <- with(df, which(is.element(df$user, users) =="TRUE"))
df_noskip <- df[-ind,] #duomenų lentelė be vartotojų, praleidusių klausimus
unique(df_noskip$user) #vartotojai, nepraleidę nei vieno klausimo
```

Žinodami, kurie vartotojai yra nepraleidę nei vieno klausimo, galime rasti skaičių pamokų, kurias šie vartotojai yra pilnai atlikę (iš viso buvo 16 pamokų).

```{r}
df_noskip <- df_noskip[,c(7, 9)]
dup <- which(duplicated(df_noskip), TRUE)
df_noskip <- df_noskip[-dup,]
table(df_noskip$user)
```

Taigi, visas swirl užduotis pilnai atlikę vartotojai yra **"aipe00", "emru3000", "simona1234"** ir **"zagnyte"**.

Toliau surandame kiek pamokų yra nepilnai atsiskaitę vartotojai, kurie nepraleido nei vieno klausimo:

```{r}
ind <- with(df_noskip, which(user=="aipe00" | user=="emru3000" | user=="simona1234" | user=="zagnyte"))
df_noskip <- df_noskip[-ind,]
16-table(df_noskip$user)
```

Dabar galime analizuoti vartotojus, praleidusius bent vieną klausimą. Surandame, kiek klausimų kiekvienas iš jų yra praleidęs.

```{r}
table(df_skipped$user)
```

Ir kiek pamokų nepilnai atsiskaityta:

```{r}
df_skipped <- unique(df_skipped[c("user", "lesson_name")])
#table(df_skipped$user) #kiek yra pamokų su praleistais klausimais
ind <- with(df, which(is.element(df$user, users) =="TRUE"))
df2 <- df[ind,]
df2 <- df2[,c(7, 9)]
dup <- which(duplicated(df2), TRUE)
df2 <- df2[-dup,] #visos vartotojų, praleidusių bent vieną klausimą, pateiktos pamokos
#16 - pamokos, kurias pateikė + pamokos, kurias nepilnai atliko = nepilnai atsiskaitytos pamokos
16-table(df2$user)+table(df_skipped$user)
```

### Kiti įdomūs klausimai

#### Kiek vidutiniškai užtrunka atlikti užduotis?

Pirmiausia susitvarkome duomenų lentelę taip, kad joje liktų tik kiekvieno vartotojo atliktos pamokos ir jų atlikimo laikai.

```{r}
df_time <- df[,c(3, 6, 7, 9, 13)]
df2 <- df[,c(7,9)]
dup <- which(duplicated(df2), TRUE)
df_time <- df_time[-dup,]
real_taketime <- round(difftime(df_time$sysTime, df_time$datetime, units="mins"))
df_time <- cbind(df_time, real_taketime)
```

Pagal vartotojų deklaruojamą laiką galime apskaičiuoti kiek vidutiniškai užtrunka atlikti kiekvieną pamoką:

```{r}
lessons <- split(df_time, f=df_time$lesson_name)
time_decl <- sapply(lessons, function(x) round(mean(x$takeTime), 2))
sort(time_decl)
```

Tą patį galime apskaičiuoti ir pagal realų laiką, kurį kiekvienai pamokai atlikti užtruko studentai. Tačiau tam pirmiausia reikia pašalinti eilutes, kuriose atlikimo laikas yra daugiau kaip 60 minučių, kadangi tikėtina, jog tą pamoką studentas atliko per kelis kartus ir šis laikas nėra tikslus.

```{r}
ind <- with(df_time, which(df_time$real_taketime>60))
df_time <- df_time[-ind, ]
lessons <- split(df_time, f=df_time$lesson_name)
time_taken <- sapply(lessons, function(x) round(mean(x$real_taketime), 2))
sort(time_taken)
```

Galime pastebėti, jog studentų deklaruotas vidutinis laikas yra šiek tiek didesnis negu realus laikas, kurį jie užtruko atitinkamoms užduotims atlikti.

#### Ar galima pasitikėti žmonių deklaruojamu laiku?

Atsakyti į šį klausimą galima ir remiantis ankstesnio klausimo rezultatais (matyti, kad vidutiniai laikai labai panašūs).

Tačiau tą galime patikrinti ir apskaičiavę skirtumą tarp žmogaus deklaruoto ir sistemos fiksuoto laiko:

```{r}
timedif <- abs(df_time$takeTime - df_time$real_taketime)
mean(timedif)
```

Matome, kad vidutiniškai skirtumas yra tik 7 minutės, todėl galima teigti, jog žmonių deklaruojamu laiku galima pasitikėti.

#### Kurios užduotys sunkiausios?

Sprendžiant pagal studentų deklaruojamą laiką, sunkiausios užduotys buvo šios:

```{r}
head(sort(time_decl, decreasing=TRUE))
```

Sprendžiant pagal praleistų klausimų skaičių:

```{r}
ind <- with(df, which(skipped =="TRUE"))
df2 <- df[ind,] #praleisti klausimai
head(sort(table(df2$lesson_name), decreasing=TRUE))
```

Pagal klaidingų bandymų skaičių:

```{r}
ind <- with(df, which(correct =="FALSE"))
df2 <- df[ind,] #neteisingi atsakymai
head(sort(table(df2$lesson_name), decreasing=TRUE))
```

Galima teigti, jog sunkiausios pamokos buvo **"Functions"** ir **"Workspace and Files"**.

#### Kurie studentai užduotis darė naktimis?

Surandam studentus, kurie užduotis darė tarp 12 valandos vakaro ir 6 valandos ryto.

```{r}
df_time <- df[,c(3, 6, 7, 9, 13)]
df2 <- df[,c(7,9)]
dup <- which(duplicated(df2), TRUE)
df_time <- df_time[-dup,]
time <- times(format(df_time$datetime, "%H:%M:%S"))
ind <- with(df_time, which(hours(time)<6))
df_time <- df_time[ind,]
unique(df_time$user)
```
