---
title: "Task 5"
author: "Simona Gritytė, Orinta Jautakaitė, Sandra Kozlovskaja, Agnė Zavackaitė"
output: html_document
---

```{r setup, include=FALSE}
knitr::opts_chunk$set(echo = TRUE)
library('prob')
```

## Random variable challenge

Tarkime, kad ridenami trys taisyklingi standartiniai lošimo kauliukai. Fiksuojama iškritusių akučių suma, pažymėkime šį atsitiktinį dydį S.

1. Atlikite Monte-Carlo modeliavimą sugeneruodami S atsitiktinio dydžio nepriklausomas realizacijas S1, S2, …, Sn. Čia n=10^5.

```{r}
n <- 10^5
S <- replicate(n, sum(sample(1:6, 3, replace = TRUE)))
head(S, 15)
```

Aukščiau pateikta 15 pirmų atsitiktinio dydžio S realizacijų.

2. Raskite teorinį S skirstinį, t.y. kiekvienai galimai S reikšmei raskite pasirodymo tikimybę.

```{r}
St <- rolldie(3, nsides = 6, makespace = TRUE)
St <- addrv(St, sum = X1 + X2 + X3)
S_teor <- marginal(St, vars="sum")
S_teor
```

Šio kodo pavyzdį radome knygoje Kerns, G. Jay. 2011. “Introduction to Probability and Statistics Using R.”.

3. Iš sugeneruotos imties, padarykite santykinių dažnių lentelę ir gautas reikšmes palyginkite su teorinėmis tikimybėmis. Palyginimui pateikite grafiką ir lentelę, taip, kad būtų patogu lyginti gautus rezultatus.

```{r}
cbind(as.data.frame(table(S)/n), S_teor)
```

Teorinės tikimybės pateiktos dešinėje.

```{r}
plot(table(S)/n, xlab="Suma", ylab="Tikimybė")
points(S_teor, col=2)
```

Raudoni taškai žymi teorines tikimybes.

4. Suskaičiuokite teorinį S vidurkį ir dispersiją. Padarykite grafikus, kuriuose matytųsi, kaip didėjant n minėtų charakteristikų įvertiniai artėja į teorines reikšmes.

Teorinis vidurkis:

```{r}
ES <- sum(S_teor$probs * S_teor$sum)
ES
```

Teorinė dispersija:

```{r}
varS <- sum(S_teor$probs * (S_teor$sum-ES)^2)
varS
```

```{r}
plot(cumsum(S)/1:n, type="l", xlab="n", ylab = "S / n", main="Vidurkio artėjimas į teorinį")
abline(h=ES, col=2)

a = rep(0, n/10)
for(i in 1:10000){
  a[i]=var(S[1:(i*10)])
}

plot(((1:10000)*10), a, type="l", xlab="n", ylab="varS", main="Dispersijos artėjimas į teorinę")
abline(h=varS, col=2)
```
